臺灣臺南地方法院刑事判決
111年度交易字第284號
公  訴  人  臺灣臺南地方檢察署檢察官
被      告  謝坤霖


選任辯護人  林祐任律師
上列被告因過失傷害案件，經檢察官提起公訴（111年度調偵字
第406號），本院判決如下：
    主  文
本件公訴不受理。
    理  由
一、公訴意旨詳如附件所載。
二、按告訴乃論之罪，告訴人於第一審辯論終結前得撤回其告訴
    ，又告訴經撤回者，應諭知不受理之判決，並得不經言詞辯
    論為之，刑事訴訟法第238條第1項、第303條第3款、第307
    條，分別定有明文。
三、經查，告訴人對被告提起告訴，檢察官認被告涉犯刑法第28
    4條前段之過失傷害罪嫌，依同法第287條前段規定，須告訴
    乃論。茲告訴人具狀撤回本案告訴，有刑事撤回告訴狀1紙
    在卷可稽，揆諸前開規定，自應諭知不受理之判決，並不經
    言詞辯論為之。
據上論斷，應依刑事訴訟法第303條第3款、第307條，判決如主
文。

中　　華　　民　　國　　111 　年　　4 　　月　　14　　日
　　　　　　　　　刑事第十五庭  法　官　陳貽明
以上正本證明與原本無異。
如不服本判決應於收受本判決後20日內向本院提出上訴書狀，並
應敘述具體理由。其未敘述上訴理由者，應於上訴期間屆滿後20
日內向本院補提理由書狀（均須按他造當事人之人數附繕本）「
切勿逕送上級法院」。 
　　　　　　　　　　　　　　　　書記官  洪翊學
中　　華　　民　　國　　111 　年　　4 　　月　　15　　日

（附件）
臺灣臺南地方檢察署檢察官起訴書
                                    111年度調偵字第406號
　　被　　　告　謝坤霖　男　31歲（民國00年0月00日生）
　　　　　　　　　　　　住臺南市○區○○路0段000巷00號之00
　　　　　　　　　　　　國民身分證統一編號：Z000000000號
上列被告因過失傷害案件，已經偵查終結，認應提起公訴，茲將
犯罪事實及證據並所犯法條分敘如下：
　　　　犯罪事實
一、謝坤霖於民國110年5月20日15時15分許，欲自臺南市○區○○
    路00號前西向車道旁步行穿越道路至對向車道，本應注意行
    走行人穿越道、不應在雙黃線路段穿越道路，且依當時情形
    ，並無不能注意之情事，竟疏未注意未行走行人穿越道、貿
    然自該雙黃線路段逕行穿越徒步進入西向車道，致左側來車
    由林沛婕(原名林涵喻)所騎乘車牌號碼000-000號重型機車
    為閃避急煞而倒地，使林沛婕受有「左尺骨莖突閉鎖性骨折
    併三角軟骨韌帶損傷」等傷害。
二、案經林沛婕訴由臺南市政府警察局第六分局報告偵辦。
　　　　證據並所犯法條
一、證據清單及待證事實：
編號 證據方法 待證事實 備註 1 被告謝坤霖於警詢之供述。 上揭客觀事實。 被告辯稱：當時伊見無來車才要通過馬路，是對方車速過快才自摔云云。 2 告訴人林沛婕於警詢之指訴。 上揭被害事實。      3  台南市立醫院診斷證明書。 告訴人因上揭交通事故受有上揭傷害之事實。 見警卷第37頁。     4  道路交通事故現場圖、道路交通事故調查報告表㈠㈡、現場及相關照片（見警卷第13-27頁）、臺南市政府警察局第六分局交通分隊道路交通事故肇事人自首情形紀錄表、車輛詳細資料報表。 發生上揭交通事故之事實。  5 臺南市車輛行車事故鑑定會110年8月23日南市交鑑字第1101023410號函及所附鑑定意見書（南鑑0000000案）、臺南市政府110年12月2日府交智安字第1101464990號函及所附臺南市車輛行車事故鑑定覆議委員會覆議意見書（南覆0000000案）。 鑑定及覆議意見：一、林涵喻駕駛普通重型機車，未注意車前狀況，煞車摔倒，為肇事原因；二、謝坤霖徒步，穿越道路未行走行人穿越道，違規穿越雙黃線道路，未注意左右來車，同為肇事原因。   
二、核被告所為，係犯刑法第284條前段之過失傷害罪嫌。
三、依刑事訴訟法第251條第1項提起公訴。
　　此致
臺灣臺南地方法院
中　　華　　民　　國　  111　　年　  2  　月　  14  　日
　　　　　　　　　　　　  　  檢察官　 蘇 烱 峯
本件證明與原本無誤
中　　華　　民　　國　 111　　年　　2 　　月　　22　　日
                              書記官　 黃 棨 麟
附錄本件所犯法條
中華民國刑法第284條前段
因過失傷害人者，處 1 年以下有期徒刑、拘役或 10 萬元以下
罰金。